臺灣高等法院民事裁定
111年度抗字第967號
抗  告  人  李學傳  


相  對  人  王文章  
上列當事人間停止執行事件，抗告人對於中華民國111年6月24日
臺灣宜蘭地方法院111年度聲字第23號所為裁定提起抗告，本院
裁定如下： 
    主  文
抗告駁回。
抗告訴訟費用由抗告人負擔。
    理  由
一、按強制執行法第18條第1項規定強制執行程序開始後，除法
    律另有規定外，不停止執行。明示以不停止執行為原則。同
    條第2項所以例外規定得停止執行，係因回復原狀等訴訟，
    如果勝訴確定，債務人或第三人之物已遭執行無法回復，為
    避免債務人或第三人發生難以回復之損害，必於認有必要時
    ，始得裁定停止執行。如無停止執行必要，僅因債務人或第
    三人憑一己之意思，即可達到停止執行之目的，不僅與該條
    所定原則上不停止執行之立法意旨有違，且無法防止債務人
    或第三人濫行訴訟以拖延執行，致害及債權人權益。故受訴
    法院准債務人或第三人提供擔保停止執行，須於裁定中表明
    有如何停止執行之必要性，始得謂當。至於有無停止執行必
    要，更應審究提起回復原狀或異議之訴等訴訟之債務人或第
    三人之權利是否可能因繼續執行而受損害以為斷。倘債務人
    或第三人所提訴訟為不合法、當事人不適格、顯無理由，或
    繼續執行仍無害債務人或第三人之權利者，均難認有停止執
    行之必要（最高法院101年度台抗字第787號民事裁定意旨
　　同此見解）。次按不動產物權，依法律行為而取得、設定、
    喪失及變更者，非經登記，不生效力；依土地法所為之登記
　　，有絕對效力；民法第758條第1項、土地法第43條分別定有
    明文。再按強制執行法第15條所定之第三人異議之訴，以排
    除執行標的物之強制執行為目的，故該條所謂第三人就執行
    標的物有足以排除強制執行之權利者，係指對於執行標的物
    有所有權、典權、留置權、質權存在情形之一者而言。若為
    執行標的之不動產登記於執行債務人名下，縱令該第三人與
    執行債務人間有借名登記或信託登記之情形，僅享有依借名
    登記或信託登記關係，僅得請求執行債務人返還該不動產所
    有權之債權而已，執行標的之不動產所有權人既為執行債務
    人，第三人即無足以排除強制執行之權利（最高法院44年台
    上字第721號、68年台上字第3190號民事判決先例意旨、103
    年度台上字第2142號民事判決意旨同此見解）。
二、本件抗告人聲請及抗告意旨略以：原法院110年度司執字第7
　　34號強制執行事件（下稱系爭執行事件）之執行標的即坐落
　　宜蘭縣○○鄉○○○段000地號土地上門牌號碼為宜蘭縣○○鄉○○00
    ○0號房屋（下稱系爭房屋）係伊出資買受且為所有權人，僅
    借名登記於系爭執行事件之債務人李貞慧（下逕稱姓名）名
    下，亦經其所認諾，倘系爭房屋遭拍定，恐將受有無法回復
    原狀之損害。伊已向原法院另提起第三人異議之訴。而受理
    第三人異議之訴法院，是否准許第三人提供擔保停止執行，
    應審究停止執行之必要性，而有無停止執行必要，以該第三
    人之權利是否因繼續執行受有損害為斷。本件
　　系爭房屋係伊出資購買受並為實際所有權人，自有足以排除
    強制執行之權利，故有停止執行之必要，原裁定駁回抗伊之
    聲請，顯有未當，爰提起本件抗告，請求廢棄原裁定，並准
    許於第三人異議之訴事件判決確定前暫予停止執行程序等語
　　。
三、經查，抗告人並不爭執系爭房屋現登記之所有權人為李貞慧
　　，則縱抗告人主張系爭房屋係其出資購買，僅借名登記於李
    貞慧名下乙節屬實，僅屬抗告人是否得依借名登記之法律關
    係，請求李貞慧移轉登記返還系爭不動產，抗告人仍非系爭
    房屋所登記之所有權人，與強制執行法第15條所謂就執行標
    的物有足以排除強制執行權利之第三人不合，故抗告人尚無
    從依強制執行法第15條規定，有據以排除系爭執行事件強制
    執行之權利，依前揭說明，系爭執行事件尚難認有停止執行
    之必要。是抗告人稱已向原法院提起第三人異議之訴，有足
    以排除強制執行之權利，故有停止執行之必要云云，尚不足
    採。從而，原裁定駁回抗告人停止執行之聲請，於法並無不
    合，抗告意旨仍執陳詞指摘原裁定不當，聲明廢棄，為無理
    由，應予駁回。
四、據上論結，本件抗告為無理由，爰裁定如主文所示。　　
中　　華　　民　　國　　111 　年　　8 　　月　　8 　　日
                  民事第十庭    
                        審判長法  官   何君豪
                              法  官   張文毓 
                              法  官   高明德
正本係照原本作成。
不得再抗告。
中　　華　　民　　國　　111 　年　　8 　　月　　8 　　日

                              書記官   郭彥琪